臺灣苗栗地方法院刑事判決　　　　　　　　94年度易字第62號
公　訴　人　臺灣苗栗地方法院檢察署檢察官
被　　　告　丁○○
　　　　　　　　　　（現在台灣苗栗看守所羈押中）
上列被告因竊盜案件，經檢察官提起公訴（93年度偵字第4278號
、93年度偵字第4451號），及移送併辦（94年度偵字第446 號）
，本院合議庭裁定以簡式審判程序判決如下：
    主  文
丁○○連續攜帶兇器竊盜，處有期徒刑拾月。扣案之鐵剪壹支沒
收。
    事  實
一、丁○○基於意圖為自己不法所有之概括犯意，連續於下列時
    、地，竊取他人之電纜線：
（１）丁○○於民國（下同）93年10月間某日，在某不詳地點，
      徒手竊取台灣電力股份有限公司（以下簡稱台電公司）所
      有之PVC 電纜線共54公斤，市價約新台幣（下同）3 千5
      百元，得手後藏放在苗栗縣後龍鎮南龍里20鄰廢棄豬舍旁
      之稻田內。再於同月14日下午2 時30分許，騎乘一部車牌
      號碼SDA-075 號紅色機車搭載蔡雨利（已死亡），前往上
      開藏放地點，將電纜線搬到該廢棄豬舍內，以鐮刀剝削電
      纜線之外皮，取出裡面之銅線，於同日下午3 時許，渠等
      發現有人在注意，丁○○乃將已剝好之電纜線共29公斤以
      上開機車載離，蔡雨利則步行離開。蔡雨利又於同日下午
      4 時30分許，返回該廢棄之豬舍內，準備將留在豬舍內已
      剝皮之電纜線8 公斤，拿到原藏放之稻田內，欲與稻田內
      之尚未剝皮之電纜線17公斤放在一起時，當場為埋伏之苗
      栗縣警察局竹南分局後龍分駐所員警所逮捕，蔡雨利被警
      方逮捕後，向警方供出上開電纜線是丁○○所竊取，警方
      遂持檢察官核發之拘票，多次前往丁○○住處拘提未獲，
      乃明查暗訪丁○○可能出沒之地點，該分駐所巡佐張維穩
      於93年10月18日上午10時30分許，至苗栗縣後龍鎮龍坑里
      後龍公墓之山區察看時，巧遇丁○○騎乘上開機車從產業
      道路上迎面而來，丁○○見警方出現立即將機車掉頭逃逸
      ，因天雨路滑，丁○○不慎跌倒，然仍身穿雨衣跳進與人
      同高之草叢內往懸崖方向逃逸，警方則在丁○○機車倒地
      處，扣得1 包已剝去電纜線外皮之銅線共29公斤。
（２）丁○○於94年1 月26日凌晨零時30分許，攜帶在客觀上足
      供兇器使用之鐵剪1 支，騎乘上開車牌號碼SDA-075 號機
      車，至苗栗縣後龍鎮○○里○○○○○道路往東4 公里處
      ，竊取交通部公路總局第2 區養護工程處苗栗工務段所有
      之電纜線及接地線各約150 公尺得手。嗣於同日凌晨3 時
      30分許，在苗栗縣後龍鎮○○里○○鄰○○○○○道路旁之
      產業道路，丁○○正在用手拉著甫竊來之電纜線及接地線
      時，當場為苗栗縣警察局竹南分局後龍分駐所員警所逮捕
      ，警方並扣得丁○○所有之行竊工具鐵剪1 支。
二、案經苗栗縣警察局竹南分局報請臺灣苗栗地方法院檢察署檢
    察官偵查起訴及移送併案審理。
    理  由
一、被告丁○○有事實欄一之（１）之竊盜犯行，業據被告丁○
    ○向本院認罪，核與已死亡之蔡雨利於警詢時及檢察官偵查
    中供證之情節相符，並有被害人台電公司員工丙○○、甲○
    ○領回失竊電纜線所出具之贓物認領保管單各1 紙、彩色照
    片2 幀、照片影本5 幀、車籍作業系統一查詢認可資料1 紙
    在卷足憑（參見93年度偵字第3819號偵查卷第18頁、第19頁
    、第40頁背面、第41頁、第45頁、第46頁），是被告丁○○
    上開認罪與事實相符，此部分之竊盜犯行足堪認定。
二、被告丁○○有事實欄一之（２）之竊盜犯行，業據被告丁○
    ○向本院認罪，核與被害人交通部公路總局第2 區養護工程
    處苗栗工務段之員工乙○○於警詢時陳述如何被竊之情節相
    符，並有乙○○領回失竊之電纜線及接地線所出具之贓物認
    領保管單1 紙、照片7 幀在卷足憑（參見94年度偵字第446
    號偵查卷第17頁至第21頁），及被告丁○○所有之行竊工具
    鐵剪1 支扣案足資佐證，是被告丁○○之認罪，亦與事實相
    符，此部分之竊盜犯行亦堪認定。
三、被告丁○○於事實欄一之（１）所為，係犯刑法第320 條第
    1 項之普通竊盜罪；於事實欄一之（２）所為，則係犯刑法
    第321 條第1 項第3 款之攜帶兇器竊盜罪。被告丁○○先後
    2 次之竊盜犯行，時間緊接，所犯罪名之構成要件相同，顯
    係基於概括犯意反覆為之，應依連續犯之規定論以一罪，並
    依法加重其刑。爰審酌被告丁○○因一時貪念，致犯本罪，
    所竊取之電纜線價值尚非貴重，及犯後能坦白承認等一切情
    狀，本院並參酌檢察官之具體求刑，量處如主文所示之刑，
    以資懲儆。至扣案之鐵剪1 支，係被告丁○○所有，供其行
    竊時所用之工具，應依刑法第38條第1 項第2 款之規定，予
    以宣告沒收。
四、台灣苗栗地方法院檢察署檢察官，就被告丁○○有事實欄一
    之（２）竊盜犯行，而以該署94年度偵字第446 號偵查卷移
    部分，有連續犯之裁判上一罪關係，依審判不可分原則，本
    院自應一併予以審理，附此敘明。
據上論斷，應依刑事訴訟法第273 條之1 第1 項、第299 條第1
項前段，刑法第56條、第321 條第1 項第3 款、第38條第1 項第
2 款，判決如主文。
本案經檢察官黃智勇到庭執行職務。
中　　華　　民　　國　 　94 　　年　　3　　月　　9　　日
                  刑事第二庭    法　官　柳 章 峰
以上正本與原本無異。
如不服本判決應於送達後10日內向本院提出上訴狀（須附繕本）
。
   　　                     　　書記官　歐 明 秀
中　　華　　民　　國　 　94 　　年　　3　　月　　9　　日
附錄本案論罪科刑法條全文
刑法第321條
犯竊盜罪而有左列情形之一者，處6月以上5年以下有期徒刑：
一、於夜間侵入住宅或有人居住之建築物、船艦或隱匿其內而犯之者。
二、毀越門扇、牆垣或其他安全設備而犯之者。
三、攜帶兇器而犯之者。
四、結夥三人以上而犯之者。
五、乘火災、水災或其他災害之際而犯之者。
六、在車站或埠頭而犯之者。
前項之未遂犯罰之。
